臺灣臺南地方法院臺南簡易庭民事裁定
110年度南簡字第1856號
原      告  台新國際商業銀行股份有限公司

法定代理人  尚瑞強  


訴訟代理人  陳瑋杰  
            謝智翔  
            許駿文  
被      告  陳思錦    籍設臺北市○○區○○路000號二樓                           (臺北○○○○○○○○）

            陳國薇即陳顯堂之繼承人

            陳靜發即陳顯堂之繼承人



            謝展鴻  
            蘇志忠  
            蘇志良    住○○市○○區○○路○段000巷00弄        
                00號
            蘇芬芳  
            謝綉琳  
            尤金水  
            林宗扶    住○○市○○區○○路○段00巷00弄         
                00號
            陳秀靜    住○○市○○區○○街00巷00號十一        
                樓之0
            林鴻韋  
            林怡華  
            林宗盛  
            林玉露  
            林群英  
            黃雀    
            邱美仁(即黃寳龍之承受訴訟人)

            黃煜凱(即黃寳龍之承受訴訟人)

            黃秀金(即黃寳龍之承受訴訟人)

            黃秀桂(即黃寳龍之承受訴訟人)

            黃秀治(即黃寳龍之承受訴訟人)

            黃婉琪(即黃寳龍之承受訴訟人)

上當事人間代位請求分割遺產事件，本院裁定如下：
    主  文
原告應於收受本裁定送達後5日內補繳第一審裁判費990元，逾期
未繳，即駁回其訴。
    理  由
一、按訴訟標的之價額，由法院核定；核定訴訟標的之價額，以
    起訴時之交易價額為準；無交易價額者，以原告就訴訟標的
    所有之利益為準，民事訴訟法第77條之1第1項、第2項定有
    明文。上開規定，依民事訴訟法第436條第2項規定，於簡易
    訴訟程序準用之。而請求分割遺產之訴，係以整個遺產為一
    體而為分割，並非以遺產中各個財產之分割為對象，其訴訟
    標的之價額，參照民事訴訟法第77條之11規定意旨，以原告
    因分割所受利益之客觀價額為準，亦即應依全部遺產於起訴
    時之總價額，按原告應繼分之比例定之(最高法院110年度台
    抗字第556號裁定意旨參照)。又債權人代位債務人對於第三
    債務人起訴，代位權僅為債權人對於債務人與第三債務人間
    之權利義務關係，並非構成訴訟標的之事項，是計算其訴訟
    標的價額，應就債務人與第三債務人間之權利義務關係定之
    （最高法院103年度台抗字第4號裁定意旨參照）。是債權人
    為保全其債權，代位債務人與第三人間訴請分割共有物事件
    ，其訴訟標的價額，應以債權人起訴時，債務人因分割所受
    利益之客觀價額為準，即依債務人就共有物所占應有部分比
    例定之。
二、本件原告起訴主張其為被告陳思錦之債權人，被告陳思錦之
    外祖父黃新恭遺有如附表所示之遺產，為實現債權，依民法
    第242條及第1164條之規定，代位債務人即被告陳思錦請求㈠
    被繼承人陳顯堂之繼承人陳思錦、陳靜發、陳國薇就被繼承
    人陳顯堂所遺如附表所示之遺產辦理繼承登記。㈡被繼承人
    林黃去之繼承人林宗扶、陳秀靜、林怡華、林鴻韋、林宗盛
    、林玉露、林群英就被繼承人林黃去所遺如附表所示之遺產
    辦理繼承登記。㈢被繼承人黃寶龍之繼承人邱美仁、黃煜凱
    、黃秀桂、黃秀治、黃秀金、黃婉琪就被繼承人黃寶龍所遺
    如附表所示之遺產辦理繼承登記。㈣全體被告就被繼承人黃
    新恭所遺如附表所示之遺產按應繼承比例分割為分別所有等
    語，依上開說明，原告對於被告陳思錦之債權，係取得代位
    被告陳思錦提起本件分割遺產訴訟之地位，本件訴訟標的之
    價額，應以如附表所示之遺產於起訴時之總價額，按被告陳
    思錦應繼分比例1/15定之。依此計算，本件訴訟標的價額應
    核定為【計算式：如附表所示土地總價額6,706,193元×被告
    陳思錦應繼分1/15＝447,080元，元以下4捨5入】，應徵第一
    審裁判費4,850元，扣除原告已繳納裁判費3,860元，原告尚
    應補繳990元。依民事訴訟法第249條第1項但書之規定，原
    告應於收受本裁定送達後5日內補繳第一審裁判費990元，逾
    期不繳，即駁回其訴，特此裁定。
中　　華　　民　　國　　111 　年　　8 　　月　　22　　日
  　　　　　　　　臺灣臺南地方法院臺南簡易庭　　　　　
                                  法  官　張桂美
以上正本係照原本作成。
如不服本裁定關於核定訴訟標的價額部分，得於本裁定送達後10
日內向本院提出抗告狀，並應繳納抗告裁判費新臺幣1,000元；
本裁定關於命補繳裁判費部分不得抗告。 
中　　華　　民　　國　　111 　年　　8 　　月　　22　　日
                                  書記官  林彥丞
附表：臺南市安南區南興段土地      編號 地號 面積 110年1月每平方公尺公告現值(元/平方公尺) 被繼承人黃新恭之權利範圍 土地價額（小數點以下4捨5入) 1 72-3地號 19.82㎡ 11,400元 公同共有4分之1 56,487元 2 72-4地號 126.66㎡ 11,400元 公同共有1/1 1,443,924元 3 72-7地號 67.87㎡ 11,400元 公同共有4分之1 193,430元 4 72-8地號 439.68㎡ 11,400元 公同共有1分之1 5,012,352元 合           計     6,706,193元